最高法院刑事判決                                  八十七年度台上字第七三號
    上  訴  人  乙○○
                甲○○
                丙○○
    共      同
    選任辯護人  蘇盈貴律師
右上訴人等因強盜等罪案件，不服台灣高等法院高雄分院中華民國八十六年十月二十
八日第二審判決（八十六年度上訴字第九三八號，起訴案號：台灣高雄地方法院檢察
署八十五年度偵字第二七○五九號），提起上訴，本院判決如左：
    主  文
上訴駁回。
    理  由
按刑事訴訟法第三百七十七條規定，上訴於第三審法院，非以判決違背法令為理由，
不得為之。是提起第三審上訴，應以原判決違背法令為理由，係屬法定要件。如果上
訴理由狀並未依據卷內訴訟資料，具體指摘原判決不適用何種法則或如何適用不當，
或所指摘原判決違法情事，顯與法律規定得為第三審上訴理由之違法情形，不相適合
時，均應認其上訴為違背法律上之程式，予以駁回。本件原判決綜合調查證據之結果
，認上訴人乙○○、丙○○共同犯有刑法第三百二十九條意圖為自己不法之所有，而
搶奪他人之動產，因脫免逮捕，而當場施以強暴（丙○○為累犯）；上訴人甲○○共
同犯有刑法第三百二十五條第一項意圖為自己不法之所有，而搶奪他人之動產之事實
，已詳其所憑之證據及認定之理由。按事實之認定及證據之取捨，乃事實審法院之
職權，苟無違反經驗法則及論理法則，自難指為違法。原判決論處上訴人等本件罪刑
，已詳述其憑據及取捨證據之心證理由，核與證據法則尚無違背，尤無理由不備及理
由矛盾之違法。上訴意旨，仍執其等在原審之辯詞，空口否認共同搶奪，及對被害人
黃錦添施暴，係就原判決已詳為論斷與說明之事項，再為事實上之爭執，殊非適法之
第三審上訴理由。又告訴人、證人之陳述有部分前後不符，究竟何者為可採，法院仍
得本其自由心證予以斟酌，非謂一有不符，即應認其全部均為不可採信；尤其關於行
為動機、手段及結果等細節方面，告訴人之指訴，難免故予誇大，證人之證言，有時
亦有予以渲染之可能；然其基本事實之陳述，若果與真實性無礙時，則仍非不得予以
採信。原判決理由二(二)已說明被害人黃錦添於警訊時或稱係乙○○搶奪其錢財，或稱
係甲○○下手搶奪；被搶之現款或稱係百元鈔（新台幣，下同），或稱係千元大鈔，
前後供述不一，但其確遭上訴人等共同搶奪，其供述則始終如一。嗣在原審則明確指
訴係乙○○下手搶奪其錢財，均係百元鈔。原審另參酌丙○○等不否認與黃錦添間有
糾紛，丙○○以垃圾筒蓋丟擲黃錦添，復有鋁製棒球棒一支扣案等證據，認定黃錦添
在原審之供述為可採。另證人李吉南之證言，核與黃錦添之指訴相符，原判決採其二
人證詞資為論罪基礎，核屬事實審法院採證認事職權之適法行使，既無違證據法則，
自難指為違法。此外，上訴徒憑己意，對原審職權之適法行使，及原判決理由已詳為
說明之事項，任意爭辯，顯與法定上訴第三審之形式要件不符，其等上訴違背法律上
之程式，均應予駁回。
據上論結，應依刑事訴訟法第三百九十五條前段，判決如主文。
中      華      民      國    八十七    年      一      月      九      日
                              最高法院刑事第二庭
                                  審判長法官  施  文  仁
                                        法官  陳  炳  煌
                                        法官  張  淳  淙
                                        法官  洪  文  章
                                        法官  林  錦  芳
      右正本證明與原本無異
                                              書  記  官
中      華      民      國    八十七    年      一      月     十二     日
